【裁判字號】    97,簡上,662
【裁判日期】    970820
【裁判案由】    詐欺
【裁判全文】
臺灣板橋地方法院刑事判決             97年度簡上字第662號
上  訴  人  臺灣板橋地方法院檢察署檢察官
被      告  甲○○
上列上訴人因被告詐欺案件，不服本院中華民國九十七年五月八
日九十七年度簡字第三九○四號所為之第一審判決（原聲請簡易
判決處刑案號：九十七年度偵字第四二六一、八九九二號），提
起上訴，本院管轄第二審之合議庭判決如下：
    主  文
上訴駁回。
    事實及理由
一、本案經本院審理結果，認第一審以被告甲○○犯刑法第三百
    三十九條第一項、第三十條第一項之幫助詐欺罪，判處拘役
    三十日，如易科罰金，以新臺幣一千元折算一日，其認事用
    法均無違誤，量刑亦堪稱適當，應予維持，並引用第一審判
    決書記載之事實、證據及理由（詳如附件）。
二、本件檢察官上訴意旨略以：被告另於本件判決前之某日，將
    其所有之玉山銀行中山分行0000000000000號
    帳戶之存摺、金融卡、密碼交付他人，嗣有被害人遭詐騙而
    匯款至被告之上開帳戶之犯罪事實，尚在臺灣臺北地方法院
    檢察署為檢察官偵辦中，該件與上開已判決之事實，屬同一
    案件。原審未及斟酌審判，難認原判決允當，請撤銷原判決
    ，就被告另涉之該幫助詐欺罪嫌另為適當之判決。惟查：被
    告於本案偵查中供稱，係於九十六年十一、十二月之年底，
    在新莊市迴龍將乙○○（業經撤回上訴而判決確定）之華南
    銀行泰山分行帳戶借予綽號「阿彥」之友人等情（九十七年
    度偵字第八九九二號卷，第五頁）；至檢察官上訴並移送併
    辦之上開玉山銀行帳戶，被告則供稱係於九十七年二月二十
    八日之前二個多月前，在其位於臺北縣新莊市迴龍地區之租
    屋處內，交付予年籍不詳綽號「阿彥」之人，且未將其他帳
    戶交給「阿彥」，嗣則補充稱伊另曾介紹乙○○將帳戶借給
    「阿彥」使用等情（臺灣臺北地方法院檢察署九十七年度偵
    字第八八五四號卷第九十七頁、一百零三頁），無從認為被
    告係以一行為同時交付上開二帳戶，而認有裁判上一罪之關
    係。至台灣板橋地方法院檢察署九十七年度偵字第一五八一
    三號移送併辦部分，被告於警詢時供稱係於九十六年十一月
    二十日，在友人吳泯蓉位於台北縣泰山鄉○○路○段二三七
    巷八號二樓之家中，借得吳泯蓉之華南商業銀行泰山分行帳
    戶帳號000000000000號之存摺、金融卡，並當
    場交予年籍不詳綽號「阿燕」之人（九十七年度偵字第一五
    八一三號卷，第七頁），所涉交付帳戶而幫助詐欺之時、地
    ，均與本案經原審論罪科刑部分不同，亦無從認為有何事實
    上、裁判上一罪之關係。是檢察官上訴意旨及移送併辦部分
    所指被告之交付帳戶犯行之犯行，均屬另一獨立幫助詐欺之
    行為，而與原審據以論罪科刑之犯罪事實，並無裁判上一罪
    關係，或為法律上之同一案件。是則該部分犯行既未據檢察
    官提起公訴，本院自無從併予審究，從而，檢察官以前開犯
    罪應併予審理為由而提起上訴，為無理由，應予駁回。
三、被告經合法傳喚，無正當理由於審判期日未到庭，爰不待其
    陳述逕行判決。
據上論斷，應依刑事訴訟法第455條第1項、第3項、第368條、第
371條、第373條，判決如主文。
本案經檢察官靳開聖到庭執行職務。
中    華    民    國    97    年    8     月    20    日
                  刑事第三庭  審判長法  官  王屏夏
                                    法  官  彭全曄
                                    法  官  王偉光
上列正本證明與原本無異。
不得上訴。
                                    書記官  陳宥伶
中    華    民    國    97    年    8     月    20    日


司法院資訊處製作；財團法人民間司法改革基金會備份。
